# 向尊敬的陈老师请教

提问人：别了温哥华 时间：2019-04-15 05:09:18
尊敬的陈老师，非常抱歉打扰了！ 1 、请教您一下，针对商誉减值测算是否可以通过期末评估价大于（合并层面的商誉账面价值 + 该非同一控制下合并的子公司在合并层面的净资产公允价）就可以基本判断该商誉没有发生减值？ 2 、请教陈老师期末对于可供出售金融资产减值测试时，取得被投资公司的报表检查一下盈利情况是否足够？还是必须取得对方经审计报告或是进行评估才可认定呢？但实际中很多公司对外投资的公司都不审计，更不评估，且因为公司占股较少，很难要求对方必须进行审计或评估，所以感觉可操作性不强，请陈老师指导一下如何对可供出售金融资产进行减值测试； 3 、最后请教陈老师，A 公司对于按权益法核算的B 企业占股 30%，A 当期应确认的 “其他综合收益的税后净额” 是否就是等于被投资公司 B 当期利润表中的 “归属母公司股东的其他综合收益的税后净额” 再乘以 30%？（作为最敬仰陈老师的真爱粉，很渴望能有机会向陈老师学习和沟通，但又担心陈老师太辛苦了，比较矛盾，，请陈老师多注意休息，不要太劳累了！谢谢陈老师！）

回答人：chenyiwei
1 、要注意：（ 1 ）该评估所采用的方法和价值类型与资产减值测试这一目的是否相符，如是否评估方法为市场法或收益法，评估对象是资产组而不是单个法人，参数选择是否符合会计准则要求等；（ 2 ）商誉减值测试的单元是资产组而不是法人，需要首先将商誉分摊到资产组，而不是直接以一个法人为单位进行减值测试。
2 、可供出售金融资产的减值是将公允价值与原始成本相比较，仅仅取得对方的财务报表（即使是经过审计的）并不足够，需要采用适当方法确定该项金融资产的公允价值。
3 、大致上可以这样理解，但要注意的是如果在权益法核算时依据取得投资日的资产、负债公允价值对 B公司净利润和其他综合收益等进行过调整的，则以调整后的数字为基础进行权益法核算。